# 使用权终止确认后又重新计量的问题

提问人：wx_62fa016eb06a 时间：2022-08-29 11:18:16
请教各位：公司有家店面去年因为行情不好说是要关店，会计核算上就按照关店处理的：把使用权资产和租赁负债、固定资产、长期待摊费用都做了终止确认，放到营业外收支和资产处置损益，做非经列报，但是没有任何终止协议，今年行情转好，公司又想继续执行，想问下原来已经处置的使用权资产和租赁负债、固定资产、长期待摊费用应该如何核算？账面如何处理？报表如何列报？

回答人：chenyiwei
“去年因为行情不好说是要关店，会计核算上就按照关店处理的：把使用权资产和租赁负债、固定资产、长期待摊费用都做了终止确认，放到营业外收支和资产处置损益，做非经列报”：去年的做法有无充分依据？是否已经和对方达成了终止协议？是否履行了必要的内部审批程序？“即将关店”的判断有无充分依据？
建议考虑前期作关店处理是否恰当，是否构成前期差错。
如果不属于前期差错的（这种可能性不大），则继续执行可能应视为一项新的租赁处理。